臺灣高等法院刑事裁定
110年度毒抗字第229號
抗  告  人  
即  被  告  康惠嵐



上列抗告人因違反毒品危害防制條例案件，不服臺灣桃園地方法
院109年度毒聲字第729號，中華民國109年12月30日裁定（聲請
案號：臺灣桃園地方檢察署109年度毒偵字第3794號、109年度聲
觀字第587號），提起抗告，本院裁定如下：
    主  文
抗告駁回。
    理  由
一、原裁定意旨略以：
  ㈠抗告人即被告康惠嵐基於施用第二級毒品之犯意，於民國109
    年6月13日晚間9時許，在桃園市○○區○○○路○段0號之廁所內
    ，以將甲基安非他命置入玻璃球內燒烤後吸食其煙霧之方式
    ，施用第二級毒品甲基安非他命1次。嗣抗告人於同日晚上1
    1時45分許為警查獲，其對於上開時、地施用甲基安非他命
    之事實坦承不諱，而經警採集其尿液送驗，結果確呈甲基安
    非他命陽性反應，抗告人為警扣得之甲基安非他命2包，經
    送鑑驗後，亦檢出含有第二級毒品甲基安非他命成分，是抗
    告人前開施用第二級毒品甲基安非他命之犯行應堪認定。
  ㈡抗告人前因施用毒品案件，經送觀察、勒戒後，於102年5月2
    7日執行完畢，嗣抗告人雖有再犯施用毒品案件之紀錄，惟
    未曾再送觀察、勒戒或強制戒治，其再為本次施用第二級毒
    品犯行，距其最近一次犯該罪經依法觀察、勒戒執行完畢釋
    放後已逾3年，自應依毒品危害防制條例第20條第3項、第1
    項之規定，將抗告人送勒戒處所施以觀察、勒戒，故聲請人
    之聲請，經核於法有據，應予准許。
二、抗告意旨略以：抗告人目前需執行之刑期長達11年8月，倘
    若施以觀察、勒戒將對抗告人之累進處遇有莫大影響，對抗
    人亦毫無意義，且抗告人對所作所為深感悔悟，爰請求撤銷
    原裁定，給予抗告人更有利之裁定。
三、查抗告人行為後，毒品危害防制條例第20條第3項、第23條
    第2項等規定，於109年1月15日經總統華總一義字第1090000
    4091號令修正公布，並自公布後6個月即於109年7月15日施
    行，依據修正後毒品危害防制條例第20條第3項、第23條第2
    項之立法意旨，對施用毒品之「病患性犯人」，立法已調整
    其刑事政策，放寬觀察、勒戒或強制戒治之適用時機，僅於
    觀察、勒戒或強制戒治執行完畢釋放後，3年內再犯第10條
    之罪者，始應依法追訴或裁定交付審理，如已超過3年，不
    論幾犯，均應再予機構內、外之處遇機會，此即「定期治療
    」之新模式，與刑事制裁交替運用，以期控制、改善至其戒
    除毒癮。亦即，前揭規定中所指「3年後再犯」，只要本次
    再犯（不論修正施行前、後）距最近1次觀察、勒戒或強制
    戒治執行完畢釋放，已逾3年者，即該當之，不因其間有無
    犯第10條之罪經起訴、判刑或執行而受影響（最高法院109
    年度台上字第3826號判決意旨參照）。
四、原裁定核無違誤：
　㈠查抗告人對於上開時、地施用甲基安非他命之事實，於偵查
    中均坦承不諱，其經警採集之尿液，經以免疫學分析法（EI
    A）初步篩檢，及以氣相層析質譜儀法（GC／MS）確認檢驗後
    ，呈安非他命及甲基安非他命陽性反應，此有台灣檢驗科技
    股份有限公司109年6月30日濫用藥物檢驗報告、桃園市政府
    警察局中壢分局真實姓名與尿液、毒品編號對照表（尿液編
    號：E000-0000），又扣案之毒品經送鑑驗後，檢出含有甲
    基安非他命成分，此有詮昕科技股份有限公司109年7月2日
    藥物檢驗報告在卷可稽，是抗告人上開施用第二級毒品甲基
    安非他命之犯行應堪認定。
  ㈡查抗告人前因施用毒品案件，經原審法院裁定送觀察、勒戒
    ，嗣因認無繼續施用毒品之傾向，於102年5月27日觀察、勒
    戒執行完畢釋放出所（轉執行徒刑），並由臺灣桃園地方檢
    察署檢察官以102年度毒偵字第1970號、102年度毒偵緝字第
    93號為不起訴處分確定，故抗告人最近1次觀察、勒戒執行
    完畢日期為102年5月27日，而其本次施用毒品之日期為109
    年6月13日，已逾3年，縱抗告人前曾另犯施用毒品罪經起訴
    、判刑、執行，依據前揭說明，本案仍應依修正後之毒品危
    害防制條例第20條第3項、現行第24條等規定，由檢察官視
    抗告人之個案情形是否適合觀察、勒戒或強制戒治，或給予
    抗告人附命完成戒癮治療緩起訴處分之機會。　　　
　㈢而查，抗告人因毒品案件，現在監執行，需執行到121年2月
    間，尚有相當期日，是抗告人本件施用毒品案件，顯不適合
    進行機構外處遇，機構內處遇即施以觀察、勒戒，為依法必
    須且唯一適合之治療方式，抗告人提起抗告稱希望不要觀察
    、勒戒，改判徒刑云云，顯然於法不合，自非可採。
五、綜上，原審依上開卷證資料，認抗告人施用第二級毒品犯行
    明確，故依檢察官聲請，裁定抗告人應送勒戒處所執行觀察
    、勒戒，期間不得逾2月，核屬有據，抗告人執前詞提起抗
    告，請求撤銷原裁定，為無理由，應予駁回。
六、據上論斷，應依刑事訴訟法第412條，裁定如主文。
中　　華　　民　　國　　110 　年　　3 　　月　　30　　日
                    刑事第八庭  審判長法  官  陳世宗  
                                      法  官  周明鴻
                                      法  官  吳勇毅
以上正本證明與原本無異。
不得再抗告。
                                      書記官  許家慧
中　　華　　民　　國　　110 　年　　3 　　月　　30　　日